【裁判字號】    95,豐交簡上,574
【裁判日期】    951115
【裁判案由】    過失傷害
【裁判全文】
臺灣臺中地方法院刑事判決         95年度豐交簡上字第574號
上  訴  人  臺灣臺中地方法院檢察署檢察官
被      告  甲○○
上列上訴人因被告傷害案件，不服本院民國95年8月16日95年度
豐交簡字第277號刑事簡易判決（檢察官聲請簡易判決處刑案號
：95年度偵字第14364號），提起上訴，本院管轄第二審合議庭
判決如下︰
    主      文
上訴駁回。
甲○○緩刑貳年。
    犯罪事實及理由
一、本案經本院合議庭審理結果，認第一審簡易判決之認事用法
    及量刑均無不當，應予維持，並引用臺灣臺中地方法院檢察
    署檢察官聲請簡易判決處刑書及本院第一審刑事簡易判決書
    之記載（如附件一、二所示）。
二、檢察官循告訴人之請求上訴意旨稱：原判決量刑過輕等語。
    惟按刑罰之量定，固屬法院自由裁量之職權行使，但仍應審
    酌刑法第57條所列各款事由及一切情狀，為酌量輕重之標準
    ，並非漫無限制；在同一犯罪事實與情節，如別無其他加重
    或減輕之原因，下級審法院量定之刑，亦無過重或失輕之不
    當情形，則上級審法院對下級審法院之職權行使，原則上應
    予尊重，有最高法院85年臺上字第2446號判決意旨可資參照
    。次按刑法第284條第1項前段過失傷害罪之法定本刑為6月
    以下有期徒刑、拘役或500元以下罰金。而原判決審酌被告
    犯罪後坦承犯行，態度尚佳，及被告對於本案車禍發生之過
    失程度，並審究告訴人乙○○所受左小腿骨折、脛骨上端閉
    鎖性骨折、關節攣縮及門牙2顆斷落等傷害之程度，及因此
    對於告訴人乙○○所生生活、工作之困擾等一切情狀，依刑
    事訴訟法第449條第1項前段、第454條第2項，刑法第2條第1
    項前段、第284條第1項前段、修正前刑法第41條第1項前段
    、第62條、第33條第5款（原審判決漏載，應予更正），罰
    金罰鍰提高標準條例第1條前段，修正刪除前罰金罰鍰提高
    標準條例第2條，判處被告拘役50日，如易科罰金，以銀元
    300 元折算1日，其法律適用及量刑均屬妥適，檢察官前揭
    上訴意旨，核無理由，應予駁回。
三、又被告未曾因故意犯罪受有期徒刑以上刑之宣告等情，有臺
    灣高等法院被告前案紀錄表1份附卷可稽，而被告因一時過
    失，致罹刑章，犯罪後坦承犯行，於本院審理時悔意不倦，
    ，並已與告訴人乙○○達成調解，以新臺幣195,000元賠償
    告訴人乙○○，且被告於調解中未迴避其責，積極與告訴人
    乙○○商議賠償適宜，誠意十足，乃告訴人乙○○於95年10
    月19日本院準備程序中當庭陳稱願與被告自新機會等語，檢
    察官亦於95年11月1日本院審理中起稱被告自白犯行，並已
    與告訴人乙○○和解，請審酌是否予被告緩刑之宣告等語，
    此分別有調解筆錄及本院前揭期日之準備程序筆錄、審判筆
    錄等在卷可考，俱具被告已然反省己過，本院審酌上情，認
    被告經此偵審及論罪科刑之教訓，當知警惕，應無再犯之虞
    ，本院認其所宣告之刑，以暫不執行為適當，爰依修正後刑
    法第74條第1項第1款規定（最高法院95年5月23日95年第8次
    刑事庭會議決議可資參照）併宣告緩刑2年，以勵自新。
據上論斷，應依刑事訴訟法第455條之1第1項、第3項、第368條
，刑法第74條第1項第1款，判決如主文。
本案經檢察官丙○○到庭執行職務。
中    華    民    國    95    年    11    月    15    日
                  刑事第十四庭  審判長法  官  楊真明
                                      法  官  陳  葳
                                      法  官  林世民
以上正本證明與原本無異。
本件不得上訴。
                                      書記官  紀俊源
中    華    民    國    95    年    11    月    15    日
附錄論罪科刑法條：
中華民國刑法第284條第1項：
因過失傷害人者，處6月以下有期徒刑、拘役或500元以下罰金，
致重傷者，處1年以下有期徒刑、拘役或500元以下罰金。


司法院資訊處製作；財團法人民間司法改革基金會備份。
